# 授予股份期权后发生股票股利，股票分割等，行权价要调整吗，比如行权价原定 1010 元，....

提问人：llftfwpy 时间：2020-03-18 08:05:16
授予股份期权后发生股票股利，股票分割等，行权价要调整吗，比如行权价原定 10 元，后来股票股利 10 送 10 ，使股价降了一半，那么行权价是否相应降到 5 元呢

回答人：chenyiwei
这个问题在股权激励方案中都会有规定。一般是按比例调整行权价格。另外在发放现金股利后，行权价格也会相应减去所宣告发放的每股现金股利金额。